臺灣基隆地方法院刑事判決　　　　　　　 99年度訴字第970號
公　訴　人　臺灣基隆地方法院檢察署檢察官
被　　　告　楊重光
指定辯護人　鄭文婷律師（義務辯護律師）
上列被告因妨害性自主案件，經檢察官提起公訴（99年度偵字第
5346號），本院判決如下：
    主  文
庚○○成年人對少年以強暴、脅迫之方法而為性交，處有期徒刑
陸年。
    事  實
一、庚○○為成年人，於民國99年10月7日上午6時許，駕駛車號
    00甲0000自用小客車，行經基隆市七堵區百一街原住民活動
    中心旁，停車在活動中心花台上撥打行動電話時，恰見14歲
    以上未滿16歲之少女A女（警卷代號0000甲0000，真實姓名年
    籍詳見卷內對照表，以下簡稱A女）隻身上學途經該處，認
    有機可欺，竟基於妨害性自主之犯意，衝出用1隻手抓住A女
    的左手，再用另一隻手開啟車門，強拉A女進入後車座內，A
    女無法抗拒，跌進後車座腳踏墊上，正欲爬起，但因書包卡
    住無法動彈，庚○○見狀急將A女眼鏡拔下，A女驚恐之餘，
    大聲呼喊稱：「救命！」等語，庚○○唯恐遭人聽聞，用手
    摀住A女的嘴巴，並揚言脅迫道：「妳聽話，我不會對妳怎
    樣」、「妳不聽話，就把妳載走」、「妳要一下下好，還是
    一整天。」等語脅迫A女，A女不解庚○○所說的「一整天」
    是何意？出聲詢問，庚○○告稱：「就是把妳載走」等語，
    之後，再動手施強暴毆手A女，使其受有右側骨部有4.5公
    分X3公分瘀傷、下巴部位有0.1公分X 2.5公分瘀傷、0.1公
    分X0.1公分瘀傷等傷害（傷害部分，未據告訴），A女不斷
    出言央求庚○○放走她，庚○○仍不為所動，隨後，自行脫
    掉衣褲及內褲，並將衣褲朝A女擲去，嚇令A女自行摀住眼睛
    ，接著動手強行褪去A女衣褲，A女見狀又不斷藉詞勸阻庚○
    ○罷手，庚○○仍執意為之，強行違反A女意願之情形下，
    以其生殖器進入A女陰道內之方式，強制性交得逞。嗣A女見
    機要趕火車上學為由，開啟車門逃跑，在逃跑之餘，記下庚
    ○○自用小客車的車號，返家後報警而循線查獲。
二、案經A女及其母訴由基隆市警察局移送臺灣基隆地方法院檢
    察署檢察官偵查起訴。
    理  由
壹、程序方面：
一、按行政機關、司法機關及軍法機關所製作必須公示之文書，
    不得揭露被害人之姓名、出生年月日、住居所及其他足資識
    別被害人身分之資訊，性侵害犯罪防制法第12條第2項定有
    明文。而依性侵害犯罪防制法施行細則第6條規定，本法（
    性侵害犯罪防制法）第12條及第13條第1項所定足資識別被
    害人身分之資訊，包括被害人照片或影像、聲音、住址、親
    屬姓名或其關係、就讀學校與班級或工作場所等個人基本資
    料。查本案被告庚○○既因觸犯刑法第221條第1項之法條罪
    名，而經檢察官提起公訴，核與性侵害犯罪防制法第2條規
    定之性侵害犯罪定義相符，按諸首揭規定，本案判決自不得
    揭露告訴人A女暨其母之姓名、出生年月日、住居所及其他
    足資識別彼等身分之資訊，合先敘明。
二、次按被告以外之人於審判外之言詞或書面陳述，除法律有規
    定者外，不得作為證據，刑事訴訟法第159條第1項固定有明
    文。惟被告以外之人於審判外之陳述，雖不符刑事訴訟法第
    159條之1至第159條之4之規定，而經當事人於審判程序同意
    作為證據，法院審酌該言詞陳述或書面陳述作成時之情況，
    認為適當者，亦得為證據；當事人、代理人或辯護人於法院
    調查證據時，知有第159條第1項不得為證據之情形，而未於
    言詞辯論終結前聲明異議者，視為有前項之同意，同法第15
    9條之5亦有明定。查本判決下列所引用之各該被告以外之人
    於審判外之言詞及書面陳述，雖屬傳聞證據，惟被告、指定
    辯護人已知此部分為傳聞證據，於本院準備程序及審判期日
    中均表示無意見而不予爭執，迄至言詞辯論終結前亦未再聲
    明異議，本院審酌上開證據資料製作時之情況，尚無違法不
    當及證明力明顯過低之瑕疵，亦認為以之作為證據應屬適當
    ，爰依刑事訴訟法第159條之5規定，認前揭證據均有證據能
    力。
貳、實體方面：
一、上開事實，業據被告庚○○於偵訊、本院準備程序及審判時
    自白，核與證人即告訴人A女於警詢證述及於檢察官偵訊時
    結證之情節相符，又A女被性侵後，如何記載被告所駕自小
    客車之車號後，經A女及其母向警方報案，由警方查出被告
    涉案，被告自案發後即逃亡，嗣被告於99年11月3日始到案
    說明，為警持拘票拘獲等節，並據證人即查獲之警員陳建勛
    、楊敏欣於檢察官偵訊時結證屬實，且有鑑驗盒、DNA檢體
    扣案為證，復有案發現場照片5張、A女指證作案汽車照片1
    張、車籍查詢清單報表、行政院衛生署基隆醫院受理疑似性
    侵害事件驗傷診斷書、驗傷採證光碟、A女急診紀錄（含檢
    驗結果）影本、通聯紀錄各1份等在卷可稽，又本件所採驗
    之證物檢體，經送內政部警政署刑事警察局鑑定結果：「1.
    本案被害人內褲、衛生棉精子細胞層DNA與涉嫌人庚○○DNA
    甲STR型別相同，該型別在臺灣地區中國人分布機率預估為3.
    58乘以10負19次方。2.本案衛生紙採樣00000000處、被害人
    外陰部棉棒、陰道深處棉棒、被害人右手指甲上微物DNA與
    涉嫌人庚○○Y染色體DNA甲STR型別相同，不排除來自涉嫌人
    庚○○或與其具有相同父系血緣之人。」有該局100年1月17
    日刑醫字第0000000000號鑑定書在卷可憑。被告之自白與事
    實相符，足堪採信。綜上所述，本件事證明確，被告犯行至
    堪認定，應依法論科。
二、論罪科刑部分：
  (一)按刑法總則之加重，係概括性之規定，所有罪名均一體適用
    ；刑法分則之加重，則係就犯罪類型變更之個別犯罪行為予
    以加重，成為另一獨立之罪名，兒童及少年福利法第70條第
    1 項前段所定，成年人故意對兒童及少年犯罪之加重，係對
    被害人為兒童及少年之特殊要件予以加重處罰，乃就犯罪類
    型變更之個別犯罪行為予以加重，自屬刑法分則加重之性質
    （最高法院96年度台上字第681 號判決要旨參照）查被害人
    甲女係83年10月下旬某日生，於本件案發當時係14歲以上未
    滿18歲之少女，有其真實姓名對照表可憑。次按強制性交婦
    女而剝奪該婦女之行動自由時，是否於強制性交罪外另成立
    妨害自由罪，須就犯罪行為實施經過之全部情形加以觀察，
    除該妨害自由之行為已可認為強制性交行為之著手開始，應
    成立單一之強制性交罪外，另成立妨害自由罪（最高法院68
    年臺上字第198號判例、70年臺上字第1022號判例參照）。
    被告以強暴方法強拉A女進入車內、再以手摀住A女嘴巴、出
    言脅迫、毆打，隨即實施性侵害之犯行，是被告妨害自由之
    行為應係強制性交行為之著手開始，揆諸上開說明，應成立
    單一之強制性交罪。
  (二)被告以強暴、脅迫14歲以上未滿18歲之被害人A女對A女強制
    性交，核被告此部分所為，係犯兒童及少年福利法第70條第
    1項前段、刑法第221條第1項之強制性交罪。被告對於A女強
    制性交之過程中，對甲女所為之猥褻行為，係其為性交行為
    中之部分動作，應為性交之高度行為所吸收，不另論罪。被
    告所犯上述加重強制性交犯行，另須依兒童及少年福利法第
    70條第1項前段之規定，成年人故意對少年犯罪者，加重其
    刑，起訴書就加重部分之法條漏未記載，惟蒞庭檢察官已予
    補充更正，併予敘明。
  (三)審酌被告年輕氣盛、短於思慮，缺乏正確之性觀念，竟在光
    天化日之下，強拉上學途中之被害少女進入車內，以強暴、
    脅迫之方法對被害人為強制性交行為，對被害人身體、心理
    造成難以抹滅之傷害，嚴重破壞社會治安，惡性非輕，及被
    告於犯案後坦承犯行，惟未賠償被害人所受損害或取得被害
    人之諒解，另審酌被告之犯罪動機、目的、犯罪手段及方法
    、生活狀況、智識程度等一切情狀，量處如主文所示之刑。
  (四)至檢察官聲請依刑法第91條之1規定令入治療機關，施以強
    制治療部分，事關刑罰執行完畢後，由執行檢察官評估是否
    施以強制治療，在此敘明。
據上論斷，應依刑事訴訟法第299條第1項前段，兒童及少年福利
法第70條第1項前段，刑法第11條、第221條第1項，判決如主文
。
本案經檢察官戊○○到庭執行職務。
中    華    民    國   100    年    3     月    31    日
                  刑事第四庭審判長法    官  鄭景文
                                  法    官  黃永定
                                  法    官  陳賢德
以上正本證明與原本無異。          
如不服本判決應於收受送達後10日內向本院提出上訴書狀，並應
敘述具體理由；其未敘述上訴理由者，應於上訴期間屆滿後20日
內向本院補提理由書（均須按他造當事人之人數附繕本）「切勿
逕送上級法院」。
中    華    民    國   100    年    3     月    31    日
                                  書 記 官  盧鏡合
附錄論罪法條：
兒童及少年福利法第70條第1項
    成年人教唆、幫助或利用兒童及少年犯罪或與之共同實施犯
    罪或故意對其犯罪者，加重其刑至二分之一。但各該罪就被
    害人係兒童及少年已定有特別處罰規定者，不在此限。
刑法第221條：
    對於男女以強暴、脅迫、恐嚇、催眠術或其他違反其意願之
    方法而為性交者，處3年以上10年以下有期徒刑。
    前項之未遂犯罰之。